【裁判字號】    95,訴,154
【裁判日期】    950329
【裁判案由】    違反毒品危害防制條例
【裁判全文】
臺灣臺南地方法院刑事判決               95年度訴字第154號
公  訴  人  臺灣臺南地方法院檢察署檢察官
被      告  甲○○
上列被告因違反毒品危害防制條例案件，經檢察官提起公訴（94
年度毒偵字第3023號），被告就被訴事實為有罪之陳述，本院裁
定進行簡式審判程序，判決如下：
    主  文
甲○○連續施用第一級毒品，累犯，處有期徒刑拾月。又連續施
用第二級毒品，累犯，處有期徒刑捌月；扣案之第二級毒品ＭＤ
ＭＡ貳顆，均沒收銷燬之。應執行有期徒刑壹年肆月；扣案之第
二級毒品ＭＤＭＡ貳顆，均沒收銷燬之。
    事  實
一、甲○○前因施用毒品案件，經本院以八十七年度訴字第六五
    一號裁定送觀察、勒戒後，認有繼續施用毒品之傾向，並經
    裁定令入戒治處所施以強制戒治，經交付強制戒治並保護管
    束期滿，由本院以八十七年度訴字第六五一號諭知免刑確定
    。又因施用毒品案件，經本院以九十一年度毒聲字第三七四
    號裁定令入戒治處所施以強制戒治，於民國九十二年七月二
    十三日停止戒治出所，並於九十二年十月十七日保護管束期
    滿執行完畢，且由台灣台南地方法院檢察署檢察官提起公訴
    ，經法院分別判處有期徒刑七月、五月確定，並因違反動產
    擔保交易法案件，經本院以九十一年南簡字第一二四六號判
    處有期徒刑三月確定，且經台灣高等法院台南分院以九十二
    年度聲字第二七九號裁定應執行有期徒刑一年確定，於九十
    三年七月六日執行完畢。詎甲○○仍未戒除毒癮，復基於施
    用第一級毒品海洛因之概括犯意，自九十四年九月間之某日
    起至九十四年十一月二十四日止，在台南縣永康市○○路四
    二九巷七十八號其住處等處，將海洛因滲水以針筒注射之方
    式，連續施用第一級毒品海洛因多次。另基於施用第二級毒
    品安非他命之概括犯意，自九十四年八月間之某日起至九十
    四年十一月二十三日止，在上址住處等處，以將安非他命置
    放在玻璃球吸食器內以火燒烤吸食所產生煙霧之方式，連續
    施用第二級毒品安非他命多次，且承上施用第二級毒品之概
    括犯意，於九十四年九月間之某日，在台南市永華春汽車旅
    館，施用第二級毒品ＭＤＭＡ一次。嗣於九十四年十一月二
    十五日凌晨四時許，因另涉違反槍砲彈藥刀械管制條案件，
    在台南市○○路○段六十六號莊敬派出所為警查獲，並當場
    扣得ＭＤＭＡ二顆。
二、案經台南市警察局第一分局報請台灣台南地方法院檢察署檢
    察官偵查起訴。
    理  由
一、本件被告甲○○所犯係死刑、無期徒刑、最輕本刑為三年以
    上有期徒刑以外之罪，其於準備程序中就被訴事實為有罪之
    陳述，經法官告知簡式審判程序之旨，並聽取公訴人及被告
    之意見後，認為適宜由受命法官獨任進行簡式審判程序，依
    刑事訴訟法第二百七十三條之一第一項規定，裁定由受命法
    官獨任進行簡式審判程序，合先敘明。
二、前揭事實，業據被告甲○○於警詢、偵查及本院審理時供承
    不諱，並被告經警查獲之時所採集之尿液，經送請長榮大學
    檢驗之結果，確呈甲基安非他命及嗎啡之陽性反應，有長榮
    大學九十四年十二月七日確認報告、台南市警察局第一分局
    送驗尿液及年籍對照表各一紙附卷可稽，且扣案之藥錠二顆
    ，經送請高雄醫學大學附設中和紀念醫院鑑驗之結果，確係
    第二級毒品ＭＤＭＡ無訛，有該醫院九十五年二月二十七日
    ９５０２─２３０號檢驗報告一紙在卷可按。此外，復有台
    南市警察局第一分局莊敬所搜索扣押筆錄、扣押物品目錄表
    等附卷可憑。是被告之自白核與事實相符，堪信為真實。又
    被告前因施用毒品案件，經本院以八十七年度訴字第六五一
    號裁定送觀察、勒戒後，認有繼續施用毒品之傾向，並經裁
    定令入戒治處所施以強制戒治，經交付強制戒治並保護管束
    期滿，由本院以八十七年度訴字第六五一號諭知免刑確定，
    且因施用毒品案件，經本院以九十一年度毒聲字第三七四號
    裁定令入戒治處所施以強制戒治，於九十二年七月二十三日
    停止戒治出所，並於九十二年十月十七日保護管束期滿執行
    完畢，有台灣高等法院被告前案紀錄表可按。是被告於強制
    戒治執行完畢釋放後，五年內再犯毒品危害防制條例第十條
    之罪，堪予認定。從而，本件事證明確，被告犯行均堪認定
    。
三、按海洛因係第一級毒品，安非他命及ＭＤＭＡ則為第二級毒
    品，毒品危害防制條例第二條第二項規定甚明，被告甲○○
    分別施用之，所為係犯該條例第十條第一項之施用第一級毒
    品罪，及同條第二項之施用第二級毒品罪。其持有ＭＤＭＡ
    及多次持有安非他命及海洛因後，進而施用，其持有行為應
    被其施用之行為所吸收，不另論罪。被告先後多次施用第一
    級毒品及施用第二級毒品之行為，時間緊接，犯罪構成要件
    相同，顯係基於概括犯意反覆為之，為連續犯，均應依刑法
    第五十六條之規定以一罪論，並各加重其刑。被告所犯施用
    第一級毒品罪與施用第二級毒品罪二罪之間，犯意各別，行
    為互殊，應予分論併罰。公訴意旨雖未論及被告於九十四年
    十一月二十四日之施用第一級毒品海洛因犯行，及於九十四
    年十一月二十三日之施用第二級毒品安非命之犯行，惟此部
    分與前揭論罪科刑部分有連續犯關係，屬裁判上一罪，自為
    起訴效力所及，本院當得加以審酌。且公訴意旨雖認被告係
    自九十三年九月間起，即有施用第一級毒品海洛因之犯行，
    及自九十三年八月間起，有再度施用第二級毒品安非他命之
    犯行，惟業經蒞庭之公訴人當庭減縮犯罪事實：「施用第一
    級毒品時間自九十四年九月間起，施用第二級毒品時間自九
    十四年八月間起」，基於檢察一體原則，自應以蒞庭檢察官
    到庭後陳述之犯罪事實為本件起訴效力之範圍。均附此敘明
    。又被告前因違反毒品危害防制條例案件，經法院分別判處
    有期徒刑七月、五月確定，並因違反動產擔保交易法案件，
    經本院以九十一年南簡字第一二四六號判處有期徒刑三月確
    定，且經台灣高等法院台南分院以九十二年度聲字第二七九
    號裁定應執行有期徒刑一年確定，於九十三年七月六日執行
    完畢，有台灣高等法院被告前案紀錄表可按，其於有期徒刑
    執行完畢後五年以內再犯有期徒刑以上之罪，為累犯，依法
    各遞加重其刑。爰審酌被告前因施用毒品案件，經二次強制
    戒治，並因違反毒品危害防制條例案件，經法院判處徒刑確
    定後，仍不知悔改、警惕，猶繼續施用毒品，所犯情節，惟
    其施用毒品僅戕害己身，未危及他人，及犯後態度等一切情
    狀，分別量處如主文所示之刑，並定其應執行刑，以資懲儆
    。另扣案之第二級毒品ＭＤＭＡ二顆，應依毒品危害防制條
    例第十八條第一項前段之規定，宣告沒收併銷燬之。
據上論斷，應依刑事訴訟法第二百七十三條之一第一項、第二百
九十九條第一項前段，毒品危害防制條例第十條第一項、第二項
、第十八條第一項前段，刑法第十一條前段、第五十六條、第四
十七條、第五十一條第五款，判決如主文。
本案經檢察官乙○○到庭執行職務。
中    華    民    國      95    年    3   月    29    日
                  刑事第一庭  法  官  洪榮家
以上正本證明與原本無異
如不服本判決，應於判決送達後十日內，向本院提出上訴狀
                              書記官  許悉愛
中    華    民    國      95    年    3   月    29    日
附錄本案論罪科刑法條全文：
毒品危害防制條例第十條：
  施用第一級毒品者，處六月以上五年以下有期徒刑。
  施用第二級毒品者，處三年以下有期徒刑。


司法院資訊處製作；財團法人民間司法改革基金會備份。
